最　高　行　政　法　院　裁　定　　　　　　　　　　九十三年度裁字第六五八號
　　聲　請　人　甲○○
右聲請人因降職減俸事件，對於中華民國九十二年三月二十七日本院九十二年度裁字
第三九六號裁定，聲請再審。本院裁定如左：
　　主  文
再審之聲請駁回。
再審訴訟費用由聲請人負擔。
　　理  由
一、按當事人對於本院所為裁定聲請再審，必須原裁定具有行政訴訟法第二百七十三
    條第一項、第二項所列情形之一者，始得為之。而該條第一項第一款所稱適用法
    規顯有錯誤，係指原判決所適用之法規與該案應適用之現行法規相違背，或與解
    釋判例有所牴觸者而言。
二、本件聲請人原任職於前交通部台灣電信管理局基隆電信局，因故經調至高雄電信
    局監測台。聲請人迭經陳情未果，嗣於八十二年十月二十一日及二十七日分別向
    當時交通部長及行政院長提出陳情，經轉當時電信總局以八十二年十一月二十九
    日八二─人五六─一○（五）號函復。聲請人對該函復循序提起行政訴訟，經本
    院分案為調任案由，以八十六年度裁字第二一九號裁定駁回。此後聲請人多次聲
    請再審，均經本院以不合法定再審要件，分別裁定駁回。其間曾依聲請人主張，
    於分案時將案由調任更改為降職減俸，經本院八十八年度裁字第七二一號裁定說
    明案由欄之記載僅係方便案件管制而已，與案件之審理無關。現聲請人復對本院
    最近一次即九十二年度裁字第三九六號裁定（下稱原裁定）聲請再審，核其意旨
    ，無非謂聲請人未曾因調任事件提起行政訴訟，本院前就調任事件所為裁定，因
    之後改以降職減俸事件再審而經廢棄，聲請人之再審合乎行政訴訟法第二十八條
    第一款規定，原裁定依本院四十六年裁字第四十一號判例駁回再審之聲請，違反
    民法第一條規定等語。
三、按對於確定裁定聲請再審，依行政訴訟法第二百八十三條準用同法第二百七十七
    條第一項第四款之規定，必須表明再審理由及關於再審理由並遵守不變期間之證
    據。所謂表明再審理由，必須指明確定裁定有如何合於行政訴訟法第二百七十三
    條所定再審事由之具體情事，始為相當，倘僅泛言有再審事由而無具體情事者，
    仍難謂已合法表明再審事由，所為再審之聲請，即屬不合法。查原裁定以聲請人
    該次再審之聲請，所述理由要旨，業經聲請人於之前各次訴訟程序中提出主張，
    而為本院不採，復以同一原因事實聲請再審而無不同之理由，無異無具體之再審
    理由，參照本院四十六年裁字第四十一號判例，其再審之聲請難謂合法等情，因
    而駁回聲請人該次再審之聲請。經核與行政訴訟法第二百八十三條準用同法第二
    百七十七條第一項第四款之規定並無違背。其所適用之法規與該案應適用之現行
    法規不相違背，與解釋判例亦無牴觸，即無前述說明所稱之適用法規顯有錯誤之
    再審事由。查本案自聲請人先前起訴，經本院分案時以調任為案由，之後改案由
    為降職減俸，歷多次再審之聲請，均遭裁定駁回，並無以調任為案由之裁定遭廢
    棄之情形。又民法第一條為民事法適用之順序規定，原裁定為行政訴訟事件之裁
    判，無違反該條規定可言。原裁定引用之本院四十六年裁字第四十一號判例，實
    在於闡釋以同一原因事實，對駁回再審聲請所為裁定，更行聲請再審，如同未表
    明再審理由之具體情事，符合行政訴訟法第二百八十三條準用同法第二百七十七
    條第一項第四款規定之法意，原裁定引用該判例，實無不適用法律而適用判例之
    違法。依聲請意旨，難認原裁定有聲請人所指之再審事由，再審之聲請應予駁回
    。
四、依行政訴訟法第二百八十三條、第二百七十八條第二項、第一百零四條、民事訴
    訟法第九十五條、第七十八條，裁定如主文。
中　　華　　民　　國　　九十三　　　年　　　六　　　　月　　　四　　　　日
                    最 高 行 政 法 院  第 一 庭
                                審 判 長 法  官　　　黃　綠　星
                                         法  官      劉  鑫  楨
                                         法  官　　　蔡　進　田
                                         法  官　　　黃　璽　君
                                         法  官　　　廖　宏　明
右  正  本  證  明  與  原  本  無  異
　　　　　　　　　　　　　　　　　　　　 法院書記官　徐  忠  信
中　　華　　民　　國　　九十三　　　年　　　六　　　　月　　　四　　　　日
